【裁判字號】    90,訴,462
【裁判日期】    900806
【裁判案由】    毒品危害防制條例
【裁判全文】
臺灣板橋地方法院刑事判決                            九十年度訴字第四六二號
    公  訴  人  臺灣板橋地方法院檢察署檢察官
    被      告  甲○○
右列被告因違反毒品危害防制條例案件，經檢察官提起公訴（九十年度毒偵字第一八
八號），本院判決如左：
    主  文
甲○○連續施用第一級毒品，累犯，處有期徒刑捌月，含第一級毒品海洛因之殘渣袋
參個沒收銷燬；針筒參支、分裝袋壹包，沒收。又施用第二級毒品，累犯，處有期徒
刑肆月；應執行有期徒刑拾月。含第一級毒品海洛因之殘渣袋參個沒收銷燬；針筒參
支、分裝袋壹包，沒收。
    事  實
一、甲○○前於民國（下同）八十一年間，因違反麻醉藥品管理條例案件，經臺灣高
    等法院就吸食毒品部分判處有期徒刑六月，最高法院就販賣毒品部分判處有期徒
    刑五年六月，合併應執行有期徒刑五年十月，八十七年九月十四日縮刑期滿，因
    施用毒品案件，經依本院裁定送觀察、勒戒後，無繼續施用毒品之傾向，由本院
    於八十七年八月七日以八十七年度訴字第三九三號判決免刑。嗣又基於施用第一
    級毒品之概括犯意，於八十八年一月二十三日起，至同年月二十五日止，在其臺
    北縣樹林市○○街十三巷十號三樓住處，連續施用第一級毒品海洛因多次。另基
    於施用第二級毒品之犯意，於八十八年八月二十五日十四時起九十四小時內某時
    止，在不詳處所，施用第二級毒品安非他命一次。嗣於八十八年八月二十五日十
    四時，在其前開住處為警查獲，扣得含第一級毒品海洛因之殘渣袋三個、甲○○
    所有，供其施用第一級毒品之針筒三支、分裝袋一包，且其為警查獲所採尿液經
    送驗後，呈嗎啡、安非他命陽性反應，始悉上情。經依本院以八十八年度毒聲字
    第二０七八號裁定送觀察、勒戒後，有繼續施用毒品傾向，經本院以八十八年度
    毒聲字第二四０九號裁定送勒戒處所強制戒治。
二、案經台北縣警察局新莊分局移請台灣板橋地方法院檢察署檢察官偵查起訴。
    理  由
一、被告甲○○施用第一級毒品海洛因部分，業據被告坦承不諱，且其為警查獲所採
    尿液經驗呈嗎啡陽性反應，有法務部調查局檢驗通知書附卷可稽，並有扣案如事
    實欄所載物品扣案可佐，其施用第一級毒品犯行事證明確，洵堪認定。
二、訊據被告甲○○矢口否認有施用安非他命，辯稱：伊未施用安非他命云云。惟查
    ：
  (一)按甲基安非他命經口服投與後，約百分之七十於廿四小時內自尿中排出，約百分
    之九十於九十六小時內自尿中排出，由於目前國內尿液中甲基安非他命之檢驗，
    僅為鑑定其是否呈陽性反應，尚未定其含量，且甲基安非他命成分之檢出與其投
    與方式、投與量、個人體質、採尿時間與檢測儀器之精密度等諸多因素有關，因
    此僅尿液中呈安非他命陽性反應，並無法確實推算，吸食時間距採集時間之長短
    。惟依上述資料推斷，最長可能不會超過四日。此有行政院衛生署藥物食品檢驗
    局，八十一年二月八日藥檢壹字第００１１５６號函可稽。再按氣相層析質譜
    儀分析法係現在最精確之檢驗法，此有台北榮民總醫院八十三年三月三日（83）
    北總內字第０八一五號函可查。
  (二)被告於八十八年一月二十五日十四時許為警查獲，同日十六時為警所採尿液，經
    法務部調查局以氣相層析質譜儀分析法檢驗、確認後，認尿液呈安非他命陽性反
    應，有該局檢驗通知書一紙在卷足據，足以排除偽陽性反應，足認被告於八十八
    年一月二十五日十六時許為警查獲前九十四小時內某時（扣除為警查獲至採尿時
    止之二小時內不可能施用），確有施用安非他命。被告空言置辯，顯不可採。其
    施用第二級毒品安非他命犯行，亦事證明確，堪以認定。
三、查被告甲○○前因施用毒品案件，經依本院裁定送觀察、勒戒後，無繼續施用毒
    品之傾向，由本院於八十七年八月七日以八十七年度訴字第三九三號判決免刑。
    本次為警查獲後，經依本院以八十八年度毒聲字第二０七八號裁定送觀察、勒戒
    後，有繼續施用毒品傾向，經本院以八十八年度毒聲字第二四０九號裁定送勒戒
    處所強制戒治。有本院前開判決及裁定在卷可稽，被告本次施用毒品為二犯，且
    犯行均事證明確，應依法論科。
四、核被告所為，施用第一級毒品係犯毒品危害防制條例第十條第一項之罪；施用第
    二級毒品係犯毒品危害防制條例第十條第二項之罪。其先後施用第一級毒品犯行
    ，時間緊接，所犯罪名相同，顯係出於概括犯意為之，為連續犯，爰依刑法第五
    十六條之規定以一罪論，並加重其刑。被告施用第一、二級毒品前後，持有第一
    、二級毒品之低度行為，各為施用之高度行為所吸收，均不另論罪。被告所犯施
    用第一級毒品犯行，除起訴書所論之該次外，其餘施用犯行未據起訴，惟此與業
    經起訴之施用第一級毒品犯行，時間緊接、犯罪構成要件相同，有連續犯之裁判
    上一罪關係，本院自應併予審理。被告所犯前開二罪，犯意各別，罪名互異，應
    分論併罰。又查被告有事實欄所載之犯罪科刑執行情形，有臺灣高等法院檢察署
    刑案紀錄簡覆表在卷可稽，其受有期徒刑之執行完畢後，五年以內再犯有期徒刑
    以上之本罪，為累犯，施用海洛因部分應依法遞予加重其刑；施用安非他命部分
    應依法加重其刑。爰審酌被告犯罪之動機、目的、手段，犯罪時所受之刺激，其
    有多次施用毒品之犯罪紀錄，業經二次觀察勒戒仍有繼續施用毒品傾向及其品性
    、生活狀況、智識程度、犯罪所生之損害，及犯罪後態度等一切情狀，分別量處
    如主文所示之刑，並定應執行刑，以示懲戒。扣案含第一級毒品海洛因之殘渣袋
    三個、與內含之第一級毒品不能分離，爰依毒品危害防制條例第十八條沒收銷燬
    之，針筒三支、分裝袋一包，為甲○○所有，供其施用第一級毒品之物，爰依刑
    法第三十八條第一項第二款沒收。
據上論斷，應依刑事訴訟法第二百九十九條第一項前段，毒品危害防制條例第十條第
一項、第二項、第十八條，刑法第十一條前段、第五十六條、第五十一條第五款、第
三十八條第一項第二款，判決如主文。
本案經檢察官鄧媛到庭執行職務
中      華      民      國    九十      年      八      月      六      日
                                    台灣板橋地方法院刑事第四庭
                                        法  官  王  敏  慧
右正本証明與原本無異
如不服本判決應於送達後十日內向本院提出上訴狀
                                        書記官  廖  美  紅
中      華      民      國    九十      年      八      月      八      日
附錄本案論罪科刑法條全文：
毒品危害防制條例第十條第一項、第二項：
施用第一級毒品者，處六月以上五年以下有期徒刑。
施用第二級毒品者，處三年以下有期徒刑。
毒品危害防制條例第十八條：
查獲之毒品及專供製造或施用毒品之器具，不問屬於犯人與否，均沒收銷燬之。但合
於醫藥或研究之用者，得不予銷燬。
前項合於醫藥或研究用毒品或器具之管理辦法，由法務部會同行政院衛生署定之。


司法院資訊處製作；財團法人民間司法改革基金會備份。
